臺灣苗栗地方法院民事小額判決  
111年度苗小字第515號
原      告  台新國際商業銀行股份有限公司

法定代理人  尚瑞強  


訴訟代理人  向勃睿  
被      告  湯易友（即徐瑋駿之遺產管理人）

上列當事人間請求返還消費借貸款事件，本院於民國111年7月19
日言詞辯論終結，判決如下：
    主  文
被告應於管理被繼承人徐瑋駿之遺產範圍內給付原告新臺幣20,
  316元，及其中新臺幣13,606元自民國111年2月14日起至清償
  日止，按週年利率百分之15計算之利息。
訴訟費用新臺幣1,000元由被告於管理被繼承人徐瑋駿之遺產範
  圍內負擔。
本判決得假執行。     
　　事實及理由
一、原告主張：訴外人徐瑋駿前向原告申辦信用卡使用，約定徐
    瑋駿得持卡至特約商店刷卡消費，惟應於每月繳款截止日前
    向原告清償，而徐偉駿業於民國107年10月31日逝世，並經
    本院以108年度繼字第3號裁定選任被告為徐瑋駿之遺產管理
    人，則迄111年2月13日止，徐偉駿持用上開信用卡尚積欠本
    金新臺幣（下同）13,606元及利息6,710元，合計20,316元
    未清償，爰請求給付信用卡消費款等語。並聲明：如主文第
    1項所示。
二、被告則以：被告係法院指定之遺產管理人，對於本件債權債
    務發生不清楚，基於善良管理人，被告否認本件債權債務關
    係等語，資為抗辯。並聲明：原告之訴駁回。
三、本院之判斷：
    原告主張上開事實，業據其提出與所述相符之信用卡申請書
    、信用卡會員約定條款、客戶帳務查詢、本院108年度司家
    催字第6號公示催告公告、起訴本金利息簡易計算表、信用
    卡發卡授權系統資料（司促卷第7至17頁、苗小卷第37至45
    頁）為證，本院依調查證據之結果，堪信原告主張為真正，
    被告單純否認，本院無從審究。從而原告訴請被告於管理徐
    瑋駿之遺產範圍內給付信用卡消費款如主文第1項所示，即
    無不合，應予准許。
四、本件依民事訴訟法第436條之20規定，應依職權宣告假執行
    ，並依同法第78條及第436條之19第1項規定，確定訴訟費用
    額即第一審裁判費1,000元，應由被告於管理徐瑋駿之遺產
    範圍內負擔。
中　　華　　民　　國　　111 　年　　7 　　月　　20　　日
                  苗栗簡易庭  法  官  劉奕榔
以上正本係照原本作成。
如不服本判決，應於判決送達後20日內，以判決違背法令為理由
，向本院提出上訴狀並表明上訴理由，及須按他造當事人之人數
附繕本。如委任律師提起上訴者，應一併繳納上訴審裁判費。
上訴理由應表明：
  一、原判決所違背之法令及其具體內容，
  二、依訴訟資料可認為原判決有違背法令之具體事實。
如未表明上訴理由者，應於上訴後20日內向本院提出上訴理由。
當事人如對本件訴訟內容有所疑義，得聲請閱卷。
中　　華　　民　　國　　111 　年　　7 　　月　　20　　日
                          書記官　郭娜羽